臺灣高等法院高雄分院刑事裁定　　　　　100年度抗字第182號
抗　告　人
即受刑人　　黃益山
上列抗告人因聲明異議案件，不服臺灣高雄地方法院中華民國10
0年 6月20日裁定（100年度聲字第2584號），提起抗告，本院裁
定如下：
    主  文
抗告駁回。
    理  由
一、抗告意旨略以：抗告人即受刑人黃益山（下稱抗告人）前因
    犯非法持有手槍罪，經原審法院99年度訴字第579 號判決確
    定後，臺灣高雄地方法院檢察署檢察官於指揮執行併科罰金
    新臺幣10萬元時，竟依民國100 年5 月31日雄檢泰崑100 執
    4124字第60388 號函，將抗告人在法務部矯正署臺南監獄每
    月之保管金及勞作金各3 分之1 匯送該署專戶辦理沒收，顯
    違反平等原則而為不當執行，爰依刑事訴訟法第484 條之規
    定對檢察官之執行指揮聲明異議；原審駁回抗告人之異議，
    顯有不當，爰提起抗告，請求撤銷原裁定云云。
二、經查，本件抗告人前因違反槍砲彈藥刀械管制條例等案件，
    經原審法院99年度訴字第579 號為有罪判決，嗣抗告人提起
    上訴，惟經本院以99年度上訴字第1929號就抗告人非法持有
    手槍罪部分，駁回上訴（即處有期徒刑4 年，併科罰金新台
    幣10萬元）；抗告人就此部分未上訴第三審，於99年11月8
    日確定，嗣經臺灣高雄地方法院檢察署以雄檢泰崑100 執41
    24字第60388 號之執行命令（就上開罰金刑部分），沒收抗
    告人每月由法務部矯正署臺南監獄保管之保管金及勞作金各
    3 分之1 ，俾供執行上述確定判決之諭知併科罰金10萬元等
    情，有臺灣高等法院被告前案紀錄表、原審法院99年度訴字
    第579 號判決、本院99年度上訴字第1929號判決、臺灣高雄
    地方法院檢察署100 年5 月31日雄檢泰崑100 執4124字第60
    388 號函可稽。
三、茲抗告人對檢察官之上開指揮執行聲明異議，主張該罰金刑
    應於其假釋或徒刑執行完畢，始執行之等語。然查：按「二
    以上主刑之執行，除罰金外，應先執行其重者。但有必要時
    ，檢察官得命先執行他刑。」刑事訴訟法第459 條定有明文
    。亦即罰金刑得於其他主刑之前或後，或與之同時執行之。
    故罰金部分，執行檢察官本得斟酌受刑人各種實際情況，而
    決定是否同時執行之。是本件執行檢察官於受刑人執行徒刑
    中，另就罰金刑部分指揮執行，此乃屬檢察官指揮執行時依
    其職權得為裁量之事項，本院無從置啄之，更難謂有何違法
    或不當之處。至於抗告人另稱：同監獄之受刑人中，並未曾
    見過有如此執行之方式乙節，則亦係該案執行檢察官自行裁
    量所核發，並不得作為認本件檢察官上開指揮執行違法或不
    當之理由。
四、綜上所述，原審以本件執行檢察官依上開規定所為指揮執行
    ，並無違法之處，從而駁回抗告人之聲明異議，核無不合。
    抗告人抗告意旨仍執陳詞，指摘原裁定不當，非有理由，應
    予駁回。
據上論斷，應依刑事訴訟法第486條，裁定如主文。
中    華    民    國   100    年    7     月    29    日
                  刑事第四庭    審判長法  官  蕭權閔
                                      法  官  唐照明
                                      法  官  吳進寶
以上正本證明與原本無異。
不得抗告。
中    華    民    國   100    年    7     月    29    日
                                      書記官  唐奇燕